【裁判字號】    90,交上易,39
【裁判日期】    900501
【裁判案由】    過失傷害
【裁判全文】
臺灣高等法院刑事判決                           九十年度交上易字第三十九號
    上  訴  人
    即  被  告  乙○○
右上訴人因過失傷害案件，不服臺灣士林地方法院八十九年度交易字第二四五號，中
華民國八十九年十二月十二日第一審判決（聲請簡易判決處刑案號：臺灣士林地方法
院檢察署八十九年度偵字第四九五八號，原審認為不宜以簡易判決處刑，改依通常程
序審判），提起上訴，本院判決如左：
    主  文
上訴駁回。
    事  實
一、乙○○於民國八十九年三月十一日晚間八時五十分，駕駛車牌號碼ＡＸＲ─六二
    九號重型機車，沿台北市○○區○○街往研究院路方向行駛，行經台北市○○區
    ○○街一段一號胡適國小前時，應注意依規定速限行駛及注意車前狀況，並隨時
    採取必要之安全措施，且當時因雨霧致視線不清，應減速慢行作隨時停車之準備
    ，而依當時情形並無不能注意之情事，竟疏未注意，在限速時速四十公里之路段
    ，貿然以時速四十至五十公里超速行駛，適有行人甲○○亦疏未注意穿越道路時
    ，未走行人穿越道，而斜向橫越劃有雙實線之禁止行人穿越路段，乙○○因車速
    過快、天雨路滑煞車不及而撞及甲○○，甲○○因而倒地，受有頭面部二十×十
    公分擦傷及骨盆骨折之傷害。乙○○於肇事後，於有偵查職權之公務員未發覺前
    ，向前往處理之員警承認肇事，自首而接受裁判。
二、案經被害人甲○○訴由臺北市政府警察局南港分局報請臺灣士林地方法院檢察署
    檢察官偵查聲請簡易判決處刑。
    理  由
一、右揭犯罪事實，業據上訴人即被告乙○○於偵查及第一審法院訊問時供承不諱，
    核與告訴人甲○○指訴情節相符，並有道路交通事故調查報告表、交通事故分析
    研判表、交通事故補充資料表、交通事故肇事原因初步分析研判表在卷足憑。而
    甲○○因本件車禍致頭面部擦傷及骨盆骨折，有臺北市立忠孝醫院、長庚紀念醫
    院診斷證明書附卷可稽。按行車速度應依標誌之規定，無標誌者，在市區道路不
    得超速四十公里；又因雨霧致視線不清時，應減速慢行作隨時停車之準備，並應
    注意車前狀況，隨時採取必要之安全措施，道交通安全規則第九十三條第一項第
    一款、第四款及第九十四條第三項定有明文。被告駕駛重型機車，在限速四十公
    里之市區道路，當時下雨視線不清，道路濕滑，不但未減速慢行，猶以時速四、
    五十公里之超速行進，致發現行人穿越道路時煞避不及撞及甲○○受傷，被告之
    過失行為，已極明確。且甲○○之受傷與被告之過失行為間，有相當因果關係。
    本件事證已明，被告犯行洵堪認定，應依法論科。
二、核被告所為，係犯刑法第二百八十四條第一項前段之過失傷害罪。被告於肇事後
    ，於有偵查權之公務員未發覺前，向前往處理之員警承認肇事，並接受裁判，有
    台北市政府警察局南港分局交通分隊自首調查表附卷可稽，合於自首之要件，應
    依刑法第六十二條前段規定減輕其刑。
三、原審基此認定，援引刑法二百八十四條第一項前段、第六十二條前段、第四十一
    條、罰金罰鍰提高標準條例第一條前段、第二條等規定，審酌被告之品行、生活
    狀況、過失情節、告訴人受傷程度、就本件車禍之發生亦有疏失，被告迄未賠償
    損失及犯後態度等一切情狀，量處拘役四十日，如易科罰金以三百元折算一日。
    經核其認事用法，均無不合。被告上訴意旨，認原判決量過重，就原審法院適法
    範圍裁量權之行使為爭執，上訴核無理由，應予駁回。
四、據上論斷，應依刑事訴訟法第三百六十八條，判決如主文。
本案經檢察官柯麗鈴到庭執行職務。
中    華    民    國     九十     年      五        月         一       日
                            臺灣高等法院刑事第五庭
                                審判長法  官  曾  德  水
                                      法  官  楊  貴  雄
                                      法  官  趙  功  恆
右正本證明與原本無異。
不得上訴。
                                      書記官  孫  佩  琳
中    華    民    國     九十     年      五        月         一       日
附錄本案論罪科刑法條全文：
刑法第二百八十四條第一項前段
因過失傷害人者，處六月以下有期徒刑、拘役或五百元以下罰金。


司法院資訊處製作；財團法人民間司法改革基金會備份。
